【裁判字號】    98,審易緝,27
【裁判日期】    980630
【裁判案由】    恐嚇取財
【裁判全文】
臺灣桃園地方法院刑事判決            98年度審易緝字第27號
公  訴  人  臺灣桃園地方法院檢察署檢察官
被      告  乙○○
指定辯護人  本院公設辯護人  陳瑞明
上列被告因恐嚇取財案件，經檢察官提起公訴（98年度偵字第26
59號），嗣被告於準備程序進行中為有罪之陳述，經本院合議庭
裁定由受命法官獨任進行簡式審判程序後，聲請改依協商程序而
為判決，本院判決如下：
    主  文
乙○○共同意圖為自己不法之所有，以恐嚇使人將本人之物交付
，累犯，處有期徒刑壹年貳月。扣案之菜刀壹把沒收。
    事實及理由
一、本件被告所犯係死刑、無期徒刑或最輕本刑為3 年以上有期
    徒刑以外之罪，其於準備程序中就被訴事實為有罪之陳述，
    經本院告知簡式審判程序之旨，並聽取公訴人、被告及辯護
    人之意見後，爰依刑事訴訟法第273 條之1 第1 項規定合議
    裁定由受命法官獨任進行簡式審判程序。
二、乙○○前有竊盜、違反廢止前麻醉藥品管理條例、偽造文書
    、違反毒品危害防制條例等前科，其中於民國85年間，因竊
    盜案件經臺灣屏東地方法院以86年度易緝字第84號判決判處
    有期徒刑10月確定，又於88年間，因竊盜案件經臺灣高等法
    院高雄分院以90年度上易字第786 號判決判處有期徒刑3 年
    6 月確定，另於89年間，因偽造文書案件經臺灣屏東地方法
    院以89年度易字第943 號判決判處有期徒刑4 月確定，同年
    間，復因竊盜案件經臺灣高等法院高雄分院以89年度上易字
    第2180號判決判決判處有期徒刑6 月確定，前揭數罪於89年
    11月9 日起接續執行，至93年9 月7 日假釋出監併交付保護
    管束。再於94年及95年間，因施用第二級毒品案件分別經臺
    灣屏東地方法院以94年度簡字第1424號判決、95年度易字第
    233 號判決分別判處有期徒刑5 月、6 月確定，於95年5 月
    28日起與前揭假釋遭撤銷後所餘殘刑有期徒刑1 年2 月13日
    接續執行，上開各罪（除不符減刑條件之3 年6 月罪刑）嗣
    經臺灣屏東地方法院以96年度聲減字第2010號裁定減刑後，
    於96年12月31日執行完畢（構成累犯）。詎其仍不知悔改，
    竟與邱永鎮（業經本院以98年度審易字第466 號判決判處有
    期徒刑1 年）於97年12月25日凌晨某時（凌晨2 時許前），
    共同基於意圖為自己不法所有恐嚇取財之犯意聯絡，先由邱
    永鎮駕車搭載乙○○尋找下手目標，嗣於同日凌晨2 時2 分
    許，途經桃園縣大溪鎮○○路○ 段183 號（起訴書誤載為桃
    園縣大溪鎮○○路2183號）「統一超商」前，見店員甲○○
    一人看守店面有機可乘，乙○○即頭戴安全帽手持菜刀（已
    由本院98年度訴字第129 號案件中另案扣案）和邱永鎮（身
    穿連帽外套）進入，甲○○見狀本欲返身進入店內倉庫，乙
    ○○持刀向其恐嚇稱「過來」等語，邱永鎮並進入櫃臺收銀
    機前欲開啟未獲，甲○○因而心生畏懼遂自行上前將收銀機
    打開，任由邱永鎮、乙○○等2 人取走其內之現金新台幣（
    下同）2100元及置於架上之「新樂園牌」香煙1 包，2 人得
    手後朋分花用。嗣於97年12月29日23時許，因另涉犯強盜、
    竊盜等案件，在桃園縣八德市○○○路380 號前，為警查獲
    ，並扣得乙○○所有供本件犯罪所用之菜刀1 把，復經警方
    調閱上開「統一超商」店內之監視錄影而循線查獲。案經桃
    園縣政府警察局大溪分局報告臺灣桃園地方法院檢察署檢察
    官偵查起訴。
三、證據名稱：
  (一)被告乙○○於警詢、偵訊及本院準備程序中之自白。
  (二)證人即被害人甲○○於警詢及本院準備程序中之證述；證
      人即同案被告邱永鎮於偵訊及本院準備程序時之證述。
  (三)監視器光碟3 片及翻拍照片1 張等附卷可稽。
  (四)另案扣案之菜刀1 把可資佐證。
四、本件經檢察官與被告於審判外達成協商之合意且被告已認罪
    ，其合意內容為：被告願受科刑範圍為有期徒刑1 年2 月。
    經查，上開協商合意並無刑事訴訟法第455 條之4 第1 項所
    列情形之一，檢察官聲請改依協商程序而為判決，本院爰不
    經言詞辯論，於協商合意範圍內為協商判決，合予敘明。
五、另案扣案之菜刀1 把，係被告乙○○所有供本件犯罪所用之
    物，業據被告乙○○於警詢時供明在卷，應依刑法第38條第
    1 項第2 款規定宣告沒收。
六、應適用之法條：刑事訴訟法第273 條之1 第1 項、第455 條
    之4 第2 項、第455 條之8 ，刑法第28條、第346 條第1 項
    、第47條第1 項、第38條第1 項第2 款，刑法施行法第1 條
    之1 第1 項、第2 項前段。
七、本判決除有刑事訴訟法第455 條之4 第1 項第1 款、第2 款
    、第4 款、第6 款、第7 款所定情形之一，或違反同條第2
    項規定者外，不得上訴。
八、如不服本件判決，得自收受判決送達之日起10日內，向本院
    提出上訴書狀，上訴於第二審法院。
本案經檢察官潘怡華到庭執行職務。
中    華    民    國    98    年    6     月    30    日
                  刑事庭    法  官  徐  培  元
以上正本證明與原本無異。
如不服本判決應於收受判決後10日內向本院提出上訴書狀，並應
敘述具體理由。其未敘述上訴理由者，應於上訴期間屆滿後20日
內向本院補提理由書 (均須按他造當事人之人數附繕本)「 切勿
逕送上級法院」。
                            書記官  張  筆  隆
中    華    民    國    98    年    6     月    30    日
附錄本件論罪科刑法條：
中華民國刑法第346條
意圖為自己或第三人不法之所有，以恐嚇使人將本人或第三人之
物交付者，處6 月以上5 年以下有期徒刑，得併科1 千元以下罰
金。
以前項方法得財產上不法之利益，或使第三人得之者，亦同。
前二項之未遂犯罰之。


司法院資訊處製作；財團法人民間司法改革基金會備份。
